【裁判字號】    92,訴,16
【裁判日期】    920428
【裁判案由】    違反毒品危害防制條例
【裁判全文】
臺灣臺南地方法院刑事判決                            九十二年度訴字第一六號
    公  訴  人  臺灣台南地方法院檢察署檢察官
    被      告  甲○○
右列被告因違反毒品危害防制條例案件，經檢察官提起公訴（九十一年度毒偵字第一
八一五號），及移
    主  文
甲○○連續施用第一級毒品，累犯，處有期徒刑壹年貳月。扣案之第一級毒品海洛因
壹包（毛重零點肆公克，驗餘淨重零點貳參公克）、第一級毒品海洛因玖包（毛重肆
點壹公克，驗後淨重壹點肆玖公克）均沒收銷燬之，又海洛因分裝袋玖個、分裝匙吸
管柒支、海洛因注射針筒參支、吸管壹支、夾鏈袋拾個均沒收之；又連續施用第二級
毒品，累犯，處有期徒刑拾月，扣案之第二級毒品安非他命壹包（毛重零點貳公克，
驗餘淨重零點零肆公克）、第二級毒品安非他命參包（毛重貳點壹公克，驗餘淨重壹
點貳玖公克）均沒收銷燬之，又安非他命吸食器壹組、玻璃頭吸食器壹個均沒收之；
應執行有期徒刑壹年拾月，扣案之第一級毒品海洛因壹包（毛重零點肆公克，驗餘淨
重零點貳參公克）、第一級毒品海洛因玖包（毛重肆點壹公克，驗後淨重壹點肆玖公
克）、第二級毒品安非他命壹包（毛重零點貳公克，驗餘淨重零點零肆公克）、第二
級毒品安非他命參包（毛重貳點壹公克，驗餘淨重壹點貳玖公克）均沒收銷燬之，又
海洛因分裝袋玖個、分裝匙吸管柒支、海洛因注射針筒參支、吸管壹支、夾鏈袋拾個
、安非他命吸食器壹組、玻璃頭吸食器壹個均沒收之。
    事  實
一、甲○○曾因違反麻醉藥品管制條例案件，經臺灣屏東地方法院於民國八十六年一
    月二十二日，以八十五年度簡上字第二五號判處有期徒刑四月確定，於八十六年
    十二月九日期滿執行完畢，猶不知悔改。
二、甲○○又因施用第二級毒品安非他命案件，經觀察、勒戒後，認無繼續施用毒品
    之傾向，由臺灣高雄地方法院檢察署檢察官於九十年十一月二十九日，以九十年
    度毒偵字第五二三八號不起訴處分確定。
三、甲○○復分別基於施用第一級、第二級毒品之概括犯意，自九十一年九月五日起
    ，至九十一年十一月二十九日止，連續在台南市各公園、朋友車上，施用第一級
    毒品海洛因、第二級毒品安非他命多次，分別為警於九十一年九月五日晚上八時
    許在新竹市○○路一○五○巷四四二號七樓並扣得第一級毒品海洛因一包（毛重
    零點四公克）、第二級毒品安非他命一包（毛重零點二公克）、海洛因分裝袋九
    個、分裝匙吸管七支（移送併辦書誤載為一支）、安非他命吸食器一組、玻璃頭
    吸食器一個、海洛因注射針筒三支等物，同年九月十日下午一時四十五分在新竹
    市○○路一○五○巷四四○號七樓扣得海洛因五包（毛重四點七公克）、毒品殘
    渣袋十三個、美納水一瓶、注射針筒五支、分裝匙三支、橡皮管一條、分裝袋一
    百二十個及安非他命吸食器一組等物，同年十一月二十九日上午五時十分許，在
    台南市安平區○○○街二二四巷口查獲，並扣得第一級毒品海洛因九包（毛重四
    點一公克）、第二級毒品安非他命三包（毛重二點一公克）及吸管一支、夾鏈袋
    十個等物。
四、案經南市警察局第四分局報告臺灣台南地方法院檢察署檢察官偵查起訴及移送併
    辦。
    理  由
一、右揭事實，業據被告於本院審理中坦承不諱，且被告經警於查獲時所採尿液送驗
    結果，呈安非他命、嗎啡陽性反應，有台南市衛生局檢驗成績書、新竹市衛生局
    不法藥物尿液初步篩檢報告書、國防部憲兵司令部刑事鑑識中心鑑驗通知書各一
    紙附卷可稽，又扣案之白色粉末（毛重零點四公克，驗餘淨重零點二三公克）經
    法務部調查局鑑驗，確含有海洛因成分，此有九十一年十月二十三日調科壹字第
    一○○○○一四四八號鑑驗通知書各一紙附卷可憑，白色結晶一包（毛重零點二
    公克，驗餘淨重零點零四公克）經法務部調查局鑑驗，確含有安非他命成分，此
    有九十二年三月二十六日調科壹字第○九二六二六○二五五○號鑑驗通知書各一
    紙附卷可憑，白色粉末九包（毛重四點一公克，驗後淨重一點四九公克）經法務
    部調查局鑑驗，確含有海洛因，此有九十一年十二月二十日調科壹字第二○○○
    ○四一六○號鑑驗通知書各一紙附卷可憑，白色結晶三包（毛重二點一公克，驗
    餘淨重一點二九公克）經法務部調查局鑑驗，確含有安非他命成分，此有九十二
    年三月六日調科壹字第○九二六二六○一二七○號鑑驗通知書各一紙附卷可憑，
    此外，復有如事實欄施用毒品之器具等物扣案可資佐證，堪認被告於右揭時、地
    施用海洛因、安非他命之自白與事實相符，應堪採信。
二、甲○○又因施用第二級毒品安非他命案件，經觀察、勒戒後，認無繼續施用毒品
    之傾向，由臺灣高雄地方法院檢察署檢察官於九十年十一月二十九日，以九十年
    度毒偵字第五二三八號不起訴處分確定。有上開不起訴處分書在卷可稽，被告於
    前開時間施用第一、二級毒品，係於受判決確定後，五年內再犯，係屬二犯。
三、查海洛因、安非他命依毒品危害防制條例第二條第二項第一款、第二款規定係屬
    第一、二級毒品，核被告所為，係犯毒品危害防制條例第十條第一項、第二項之
    施用第一級毒品、第二級毒品罪，被告持有毒品海洛因、安非他命之低度行為，
    為施用之高度行為所吸收，不另論罪。又被告先後多次施用第一級毒品、第二級
    毒品之犯行，時間緊接，方法相同，觸犯構成要件相同之罪名，顯係分別基於概
    括之犯意為之，均應依連續犯規定論以一罪，並加重其刑。查被告有事實欄所載
    之犯罪科刑執行情形，其前受有期徒刑之執行完畢後，五年以內再犯本件有期徒
    刑以上之本罪，為累犯，均應依刑法第四十七條之規定遞加重其刑。被告所犯上
    開二罪間，犯意各別，罪名互異，應分論併罰。被告移送併辦部分之犯行，雖未
    為起訴書所論列，惟此與前揭論罪部分為連續犯，屬裁判上一罪之同一案件，為
    起訴效力所及，本院依法自應予以審究。爰審酌被告前有施用毒品前科，於受前
    案判決確定後，五年內竟又施用，顯見其意志不堅，復參酌所犯施用毒品行為係
    戕害自己身心健康及其犯罪後態度等一切情狀，分別量處如主文所示之刑，並定
    應執行之刑，以資懲儆。至分別於(1)九十一年九月五日晚上八時許在新竹市○○
    路一○五○巷四四二號七樓並扣得第一級毒品海洛因一包（毛重零點四公克，驗
    餘淨重零點二三公克），第二級毒品安非他命一包（毛重零點二公克，驗餘淨重
    零點零四公克）應依毒品危害防制條例第十八條第一項前段之規定沒收銷燬之；
    海洛因分裝袋九個、分裝匙吸管七支（移送併辦書誤載為一支）、安非他命吸食
    器一組、玻璃頭吸食器一個、海洛因注射針筒三支等物，為被告所有，供犯罪所
    用之物，業經渠為警訊中供陳無誤，爰依刑法第三十八條第一項第二款沒收之。
    (2)同年九月十日下午一時四十五分在新竹市○○路一○五○巷四四○號七樓扣得
    海洛因五包（毛重四點七公克）、毒品殘渣袋十三個、美納水一瓶、注射針筒五
    支、分裝匙三支、橡皮管一條、分裝袋一百二十個及安非他命吸食器一組等物，
    此部分之扣案物業已於同案被告彭正佑於台灣新竹地方法院九十一年度訴字第六
    二四號判決中沒收，未免執行困難，爰不另為沒收之諭知。(3)同年十一月二十九
    日上午五時十分許，在台南市安平區○○○街二二四巷口查獲，並扣得第一級毒
    品海洛因九包（毛重四點一公克，驗後淨重一點四九公克）、第二級毒品安非他
    命三包（毛重二點一公克，驗餘淨重一點二九公克）應依毒品危害防制條例第十
    八條第一項前段之規定沒收銷燬之；吸管一支、夾鏈袋十個為被告所有，供犯罪
    所用之物，業經渠為審理中供陳無誤，爰依刑法第三十八條第一項第二款沒收之
    。
據上論斷，應依刑事訴訟法第二百九十九條第一項前段、毒品危害防制條例第十條第
一、二項、第十八條第一項前段，刑法第十一條前段、第五十六條、第五十一條第五
款、第四十七條、第三十八條第一項第二款，判決如主文。
中      華      民      國    九十二    年      四      月    二十八    日
                                      臺灣臺南地方法院刑事第六庭
                                          法  官  蔡奇秀
右正本證明與原本無異。
如不服本判決，應於判決送達後十日內，向本院提出上訴狀。
                                          書記官  尹之玲
中      華      民      國    九十二    年      四      月    二十九    日
附錄本案論罪科刑法條全文：
毒品危害防制條例第十條第一項
  施用第一級毒品者，處六月以上五年以下有期徒刑。
                第十條第二項
  施用第二級毒品者，處三年以下有期徒刑。


司法院資訊處製作；財團法人民間司法改革基金會備份。
